【裁判字號】    98,訴,366
【裁判日期】    980709
【裁判案由】    強盜等
【裁判全文】
臺灣苗栗地方法院刑事判決               98年度訴字第366號
公  訴  人  臺灣苗栗地方法院檢察署檢察官
被      告  丙○○
                    現在臺灣苗栗看守所羈押中
指定辯護人  本院公設辯護人庚○○
上列被告因強盜等案件，經檢察官提起公訴（98年度偵字第2672
號），本院判決如下：
    主    文
丙○○犯如附表一、二所列之罪，均累犯，各處如附表所示之刑
（含主刑及從刑）。應執行有期徒刑捌年陸月，扣案之鑰匙壹支
、水果刀貳把、紅色口罩壹副、棉質手套壹雙沒收。
    犯罪事實
一、丙○○前因恐嚇案件，經法院判處有期徒刑5 月確定，於民
    國95年3 月9 日縮短刑期執行完畢。詎不知悔改，意圖為自
    己不法之所有，或單獨或與友人胡志緯（於警方搜捕時趁隙
    逃逸）共同基於犯意之聯絡，先後為如附表一所示6 次竊盜
    犯行；又意圖為自己不法之所有，與胡志緯共同基於犯意之
    聯絡，先後為如附表二所示3 次攜帶兇器強盜犯行。嗣於98
    年5 月15日（起訴書誤載為16日）19時40分許，丙○○騎乘
    竊得之車牌號碼ML7-833 號重型機車，行經苗栗縣頭份鎮○○路1412巷巷口處，為被害人子○○、羅琇鈺發現後合力逮
    捕，報警究辦，經警到場在丙○○身上扣得胡志緯所有、供
    2 人竊取機車所用之鑰匙1 支及2 人強盜所得之儲值卡117
    張（已發還），丙○○即主動向員警坦承前述竊盜、強盜犯
    行，並帶同員警前往其與胡志緯現寄居、其友人陳怡安位在
    苗栗縣頭份鎮流東里6 鄰62號之住處，經陳怡安同意執行搜
    索，扣得丙○○與胡志緯共同竊得之FL-4189 號自用小客車
    、該車之強制汽車責任保險保險證1 張（均已發還），胡志
    緯所有、供2 人強盜所用之水果刀2 把，丙○○所有、於強
    盜時所戴之紅色口罩1 副，胡志緯所有、供丙○○於強盜時
    所戴之棉質手套1 雙等物，再帶同員警至各棄置竊得機車地
    點及強盜地點查證，而自首接受裁判，始為警查悉上情。
二、案經丙○○自首及子○○、辛○○訴由苗栗縣警察局頭份分
    局報告臺灣苗栗地方法院檢察署檢察官偵查起訴。
    理    由
一、證據能力之認定：
  (一)卷內所有被告丙○○以外之人於審判外之言詞或書面陳述，
    未據檢察官、被告或辯護人於言詞辯論終結前聲明異議，依
    刑事訴訟法第159 條之5 第2 項規定，應視為已經當事人同
    意作為證據，並經本院審酌作成時之情況，認為適當，依前
    揭法條第1 項規定，均得為證據。
  (二)附表二編號3 所示商店監視器錄影畫面翻拍照片6 張、員警
    拍攝之現場、犯案工具及贓物照片共45張（以上均位在苗栗
    縣警察局頭份分局調查卷宗內）、扣案之鑰匙1 支、水果刀
    2 把、紅色口罩1 副、棉質手套1 雙，均係以物件之存在及
    其呈現之狀態為證據資料，性質上屬物證而非供述證據，既
    無證據證明係實施刑事訴訟程序之公務員因違背法定程序而
    取得，且與本案待證事實具有自然之關聯性，亦得為證據。
二、犯罪事實之認定：
    前開犯罪事實，業據被告於警詢、偵查中及本院審理時坦承
    不諱（偵查卷第7 至11、24頁；審理卷第13至15、29、42至
    44頁），與告訴人子○○、辛○○、被害人癸○○、乙○○
    、己○○、戊○○、丁○○、壬○○、甲○○於警詢時指述
    之情節均吻合，並有苗栗縣警察局頭份分局扣押筆錄2 件、
    搜索扣押筆錄1 件、扣押物品目錄表3 紙、該分局頭份派出
    所警員葉為棋等人製作之職務報告1 件、辛○○、乙○○、
    己○○、癸○○、子○○、戊○○、甲○○立具之贓物認領
    保管單各1 紙、車輛尋獲電腦輸入單5 紙、附表二編號3 所
    示商店綜合保險出險損失清單1 份、監視器錄影畫面翻拍照
    片6 張、員警拍攝之現場、犯案工具及贓物照片共45張附卷
    ，及鑰匙1 支、水果刀2 把（刀柄分別為黑綠色、淺藍色）
    、紅色口罩1 副、棉質手套1 雙扣案可資佐證，足認被告首
    揭自白與事實相符，本案事證明確，被告犯行洵堪認定。
三、論罪科刑之理由：
  (一)被告如附表一所示6 次行為，均係犯刑法第320 條第1 項之
    竊盜罪；如附表二編號1 、3 所示行為，均係犯刑法第330
    條第1 項之攜帶兇器強盜罪；如附表二編號2 所示行為，係
    犯刑法第330 條第2 項、第1 項之攜帶兇器強盜未遂罪。
  (二)被告與胡志緯就如附表一編號2 至6 及附表二所示犯行，均
    有犯意聯絡及行為分擔，應分別論以共同正犯。
  (三)被告有犯罪事實欄所載之罪刑執行情形，有臺灣高等法院被
    告前案紀錄表可查（審理卷第8 至9 頁），其受徒刑之執行
    完畢後，5 年以內故意再犯前開有期徒刑以上之罪，均為累
    犯，各依法加重其刑。
  (四)被告如附表二編號2 所示犯行，已著手於攜帶兇器強盜犯罪
    之實行，惟未取得財物，為未遂犯，爰依刑法第25條第2 項
    ，按既遂犯之刑減輕之。
  (五)被告就如附表一編號1 、2 、3 、4 、6 及附表二所示犯行
    ，於其犯罪未發覺之前，主動向有偵查犯罪職權之公務員（
    苗栗縣警察局頭份分局員警）告知，而不逃避接受裁判，符
    合自首規定，爰依刑法第62條前段，就如附表二編號2 所示
    犯行遞減輕其刑，就其餘各犯行減輕其刑。
  (六)被告所犯如附表一編號1 、2 、3 、4 、6 及附表二所示罪
    名之刑，均同時有減輕及加重，依法先加後減之。
  (七)被告所犯前開9 罪，犯意各別，行為互殊，應予分論併罰。
  (八)審酌被告有逃亡、竊盜、恐嚇等前科（審理卷第5 至10頁臺
    灣高等法院被告前案紀錄表參照），年輕力壯，智能正常，
    卻不思改過遷善，因與家人失和，在外流浪，心生怨懟，為
    供己代步，即竊取如附表一編號1 所示機車，又進而接受友
    人胡志緯之提議，先後共同竊取如附表一編號2 至6 所示車
    輛作為犯案或代步工具，再趁夜間人煙稀少之時，以戴口罩
    掩蓋面貌、持刀挾持店員之手段，犯下如附表二所示3 件便
    利商店強盜案，其中編號3 部分所得財物價值不斐，其行為
    實對他人生命、身體及財產安全構成重大威脅，足以令遭強
    盜店員之心理產生恐懼陰影，並嚴重危害地方治安，惟被告
    竊得車輛均已為警尋獲，分別由被害人領回，未致生不可回
    復之損害，其所犯各強盜案，均未傷及被害人身體，且係聽
    從胡志緯指令行動，居於從屬之地位，於如附表一編號5 所
    示竊盜犯行為警查獲後，不但自白犯行，更在警方未掌握明
    確線索之情況下，主動供出其餘5 件竊盜犯行及3 件強盜犯
    行，帶同員警前往其與胡志緯寄居處、其棄置竊得機車地點
    及強盜地點，協助警方追緝共犯及查明相關事證以釐清案情
    ，嗣於檢察官偵訊及本院審理時，對所有犯行均坦承不諱，
    詳為交代案件細節，願受刑罰制裁，具體表現其悔過之心，
    並節省大量司法資源，使本案得以迅速妥適偵審終結，除未
    能賠償如附表二編號1 、3 所示被害人之財產損害外，其犯
    後態度可謂良好，再參酌被告國中畢業學歷之智識程度，未
    婚、原以土木工為業、離家寄居友人住處之生活狀況，暨其
    他一切情狀，就被告所犯如附表一、二所列各罪，分別量處
    如附表一、二科刑欄所示之刑，並定其應執行之刑。
  (九)扣案之鑰匙1 支，係胡志緯所有、供被告與胡志緯共同竊取
    如附表一編號2 、3 、5 、6 所示機車所用之物（雖亦為被
    告竊取編號1 所示機車所用之物，此部分胡志緯不知情，非
    共犯，自不得宣告沒收）；水果刀2 把，均係胡志緯所有，
    黑綠色刀柄者係供被告與胡志緯共犯如附表二編號1 至3 所
    示強盜罪所用之物，淺藍色刀柄者係供2 人共犯如附表二編
    號3 所示強盜罪所用之物；紅色口罩1 副，係被告所有、供
    其與胡志緯共犯如附表二編號1 至3 所示強盜罪所用之物；
    棉質手套1 雙，係胡志緯所有、供被告與胡志緯共犯如附表
    二編號3 所示強盜罪所用之物，業據被告供明在卷（審理卷
    第43至44頁），應依刑法第38條第1 項第2 款，分別於有關
    罪名之主刑後宣告沒收。至於如附表一編號4 所示胡志緯下
    手竊取小客車所用自備鑰匙1 支，未據扣案，形體及所在均
    不明，為免執行困難，不予宣告沒收，併此敘明。
四、適用之法律：
  (一)刑事訴訟法第299 條第1 項前段。
  (二)刑法第28條、第320 條第1 項、第330 條第1 項、第2 項、
    第25條、第47條第1 項、第62條前段、第38條第1 項第2 款
    、第51條第5 款。
  (三)刑法施行法第1 條之1 第1 項前段、第2 項。
本案經檢察官黃智炫到庭執行職務。
中    華    民    國    98    年    7     月    9     日
                  刑事第一庭    審判長法  官  劉興浪
                                      法  官  黃佩韻
                                      法  官  羅貞元
以上正本證明與原本無異。
如不服本判決應於收受判決後10日內向本院提出上訴書狀，並應
應敘述具體理由。其未敘述上訴理由者，應於上訴期間屆滿後20
日內向本院補提理由書 (均須按他造當事人之人數附繕本)「 切
勿逕送上級法院」。告訴人或被害人如對本判決不服者，應具備
理由請求檢察官上訴，其上訴期間之計算係以檢察官收受判決正
本之日期為準。
                                      書記官  王月香
中    華    民    國    98    年    7     月    9     日
附表一：
┌─┬───┬────┬────┬──────┬────────┬────┬────┬────────┐
│編│行為人│犯罪時間│犯罪地點│所得財物（價│犯罪手段        │論罪    │科刑    │所得財物去向    │
│號│      │        │        │值）；被害人│                │        │        │                │
├─┼───┼────┼────┼──────┼────────┼────┼────┼────────┤
│1 │丙○○│98年4 月│苗栗縣頭│車牌號碼ILA-│持胡志緯（不知情│犯竊盜罪│處有期徒│遭丙○○棄置在苗│
│  │      │29日5 時│份鎮仁愛│701 號重型機│）提供之鑰匙1 支│        │刑肆月  │栗縣三灣鄉內灣村│
│  │      │許（起訴│里5 鄰中│車（約新臺幣│，插入機車電門發│        │        │公墓萬善祠旁，經│
│  │      │書誤載為│山路128 │【下同】12,0│動後騎乘離去    │        │        │警於98年5 月16日│
│  │      │8 時許）│號前    │00元）；霍清│                │        │        │尋獲，已由辛○○│
│  │      │        │        │水          │                │        │        │領回            │
├─┼───┼────┼────┼──────┼────────┼────┼────┼────────┤
│2 │丙○○│98年5 月│苗栗縣頭│車牌號碼MM2-│胡志緯指示丙○○│共同犯竊│處有期徒│遭丙○○棄置在苗│
│  │胡志緯│9 日1 時│份鎮和平│428 號重型機│下手竊取機車，黃│盜罪    │刑肆月，│栗縣頭份鎮流東里│
│  │      │許（起訴│里銀河路│車（約10,000│世賢持胡志緯提供│        │扣案之鑰│6 鄰獅子橋下游50│
│  │      │書誤載為│旁（起訴│元）；乙○○│之鑰匙1 支，插入│        │匙壹支沒│公尺處河床，經警│
│  │      │10時許）│書誤載為│            │機車電門發動後騎│        │收      │於98年5 月16日尋│
│  │      │        │和平路銀│            │乘離去          │        │        │獲，已由乙○○領│
│  │      │        │河街口）│            │                │        │        │回              │
├─┼───┼────┼────┼──────┼────────┼────┼────┼────────┤
│3 │丙○○│98年5 月│苗栗縣頭│車牌號碼580-│胡志緯指示丙○○│共同犯竊│處有期徒│遭2 人棄置在新竹│
│  │胡志緯│12日22時│份鎮珊瑚│BRH 號重型機│下手竊取機車，黃│盜罪    │刑肆月，│縣北埔鄉南興村正│
│  │      │許（起訴│里學府路│車（約60,000│世賢持胡志緯提供│        │扣案之鑰│德街2 號旁，經警│
│  │      │書誤載為│98號前  │元）；己○○│之鑰匙1 支，插入│        │匙壹支沒│於98年5 月13日尋│
│  │      │22時17分│        │            │機車電門發動後騎│        │收      │獲，已由己○○領│
│  │      │）      │        │            │乘離去          │        │        │回              │
├─┼───┼────┼────┼──────┼────────┼────┼────┼────────┤
│4 │丙○○│98年5 月│新竹縣北│車牌號碼FL-4│丙○○騎乘580-BR│共同犯竊│處有期徒│停放在苗栗縣頭份│
│  │胡志緯│13日1 時│埔鄉埔心│189 號自用小│H 號機車附載胡志│盜罪    │刑陸月  │鎮流東里6 鄰62號│
│  │      │許（起訴│街北埔國│客車（約15,0│緯抵達現場，在旁│        │        │陳怡安住處旁車庫│
│  │      │書誤載為│民小學圍│00元）；韓明│把風，由胡志緯持│        │        │內，經警於98年5 │
│  │      │7 時30分│牆旁    │潭          │另1 支自備鑰匙（│        │        │月15日尋獲，已由│
│  │      │）      │        │            │未扣案）下手行竊│        │        │癸○○領回      │
├─┼───┼────┼────┼──────┼────────┼────┼────┼────────┤
│5 │丙○○│98年5 月│苗栗縣頭│車牌號碼ML7-│胡志緯駕駛FL-418│共同犯竊│處有期徒│於98年5 月15日19│
│  │胡志緯│14日19時│份鎮中華│833 號重型機│9 號小客車附載黃│盜罪    │刑伍月，│時40分許，在苗栗│
│  │      │許（起訴│路麥當勞│車（約30,000│世賢抵達現場，指│        │扣案之鑰│縣頭份鎮○○路14│
│  │      │書誤載為│餐廳之地│元）；子○○│示丙○○竊取機車│        │匙壹支沒│12巷巷口為子○○│
│  │      │20時）  │下停車場│、羅琇鈺    │，丙○○持胡志緯│        │收      │發現，經警到場逮│
│  │      │        │        │            │提供之鑰匙1 支，│        │        │捕丙○○後，已由│
│  │      │        │        │            │插入機車電門發動│        │        │子○○領回      │
│  │      │        │        │            │後騎乘離去      │        │        │                │
├─┼───┼────┼────┼──────┼────────┼────┼────┼────────┤
│6 │丙○○│98年5 月│苗栗縣頭│車牌號碼BXX-│胡志緯駕駛FL-418│共同犯竊│處有期徒│遭丙○○棄置在苗│
│  │胡志緯│15日6 時│份鎮珊湖│732 號重型機│9 號小客車附載黃│盜罪    │刑肆月，│栗縣頭份鎮珊湖里│
│  │      │許（起訴│里5 鄰信│車（10,000元│世賢抵達現場，指│        │扣案之鑰│5 鄰信德路17號前│
│  │      │書誤載為│德路2 號│）；戊○○  │示丙○○竊取機車│        │匙壹支沒│，經警於98年5 月│
│  │      │12時）  │前      │            │，丙○○持胡志緯│        │收      │16日尋獲，已由楊│
│  │      │        │        │            │提供之鑰匙1 支，│        │        │友瑩領回        │
│  │      │        │        │            │插入機車電門發動│        │        │                │
│  │      │        │        │            │後騎乘離去      │        │        │                │
└─┴───┴────┴────┴──────┴────────┴────┴────┴────────┘
附表二：
┌─┬───┬────┬────┬──────┬────────────┬────┬────┬────┐
│編│行為人│犯罪時間│犯罪地點│所得財物（價│犯罪手段                │論罪    │科刑    │所得財物│
│號│      │        │        │值）；被害人│                        │        │        │去向    │
├─┼───┼────┼────┼──────┼────────────┼────┼────┼────┤
│1 │丙○○│98年5 月│新竹市香│現金9,900 元│胡志緯騎乘不詳機車附載黃│共同犯攜│處有期徒│現金已由│
│  │胡志緯│5 日3 時│山區內湖│、香菸約10包│世賢抵達現場，2 人均戴口│帶兇器強│刑年拾│2 人朋分│
│  │      │30分許  │路39號（│（約600 元）│罩及棉質手套（僅丙○○所│盜罪    │月，扣案│花用完畢│
│  │      │        │全家便利│；丁○○    │戴口罩扣案），進入店內，│        │之水果刀│；香菸由│
│  │      │        │商店）  │            │由胡志緯持其所有、客觀上│        │壹把（黑│胡志緯取│
│  │      │        │        │            │可供兇器使用之水果刀1 把│        │綠色刀柄│走、下落│
│  │      │        │        │            │（黑綠色刀柄）抵住丁○○│        │）、紅色│不明    │
│  │      │        │        │            │，致其不能抗拒而開啟收銀│        │口罩壹副│        │
│  │      │        │        │            │機，再由2 人共同拿取財物│        │沒收    │        │
├─┼───┼────┼────┼──────┼────────────┼────┼────┼────┤
│2 │丙○○│98年5 月│苗栗縣竹│無；壬○○  │胡志緯騎乘MM2-428 號機車│共同犯攜│處有期徒│        │
│  │胡志緯│11日3 時│南鎮中華│            │附載丙○○抵達現場，2 人│帶兇器強│刑貳年，│        │
│  │      │許      │路135 號│            │均戴口罩及棉質手套（僅黃│盜未遂罪│扣案之水│        │
│  │      │        │（全家便│            │世賢所戴口罩扣案），由黃│        │果刀壹把│        │
│  │      │        │利商店）│            │世賢在外把風，胡志緯持其│        │（黑綠色│        │
│  │      │        │        │            │所有、客觀上可供兇器使用│        │刀柄）、│        │
│  │      │        │        │            │之水果刀1 把（黑綠色刀柄│        │紅色口罩│        │
│  │      │        │        │            │）進入店內挾持壬○○，因│        │壹副沒收│        │
│  │      │        │        │            │無法打開收銀機，胡志緯又│        │        │        │
│  │      │        │        │            │被所持水果刀割傷，2 人未│        │        │        │
│  │      │        │        │            │取得財物即逃離現場      │        │        │        │
├─┼───┼────┼────┼──────┼────────────┼────┼────┼────┤
│3 │丙○○│98年5 月│新竹縣橫│現金8,011 元│胡志緯駕駛FL-4189 號小客│共同犯攜│處有期徒│現金已由│
│  │胡志緯│13日4 時│山鄉中豐│、遊戲儲值卡│車附載丙○○抵達現場，2 │帶兇器強│刑肆年，│2 人朋分│
│  │      │10分許  │路二段12│及電話儲值卡│人均戴口罩及棉質手套（僅│盜罪    │扣案之水│花用完畢│
│  │      │        │2 號（7-│共378 張、香│丙○○所戴口罩、手套扣案│        │果刀貳把│；丙○○│
│  │      │        │11便利商│菸18包、郵票│），進入店內，分持胡志緯│        │、紅色口│取得之儲│
│  │      │        │店）    │31張（合計逾│所有、客觀上可供兇器使用│        │罩壹副、│值卡117 │
│  │      │        │        │10萬元）；吳│之水果刀2 把（黑綠色刀柄│        │棉質手套│張於98年│
│  │      │        │        │冠樟        │、淺藍色刀柄）挾持甲○○│        │壹雙沒收│5 月15日│
│  │      │        │        │            │，致其不能抗拒而開啟收銀│        │        │為警查扣│
│  │      │        │        │            │機、帶領胡志緯至辦公室，│        │        │，已由吳│
│  │      │        │        │            │再由2 人共同拿取財物    │        │        │冠樟領回│
│  │      │        │        │            │                        │        │        │；其餘下│
│  │      │        │        │            │                        │        │        │落不明  │
└─┴───┴────┴────┴──────┴────────────┴────┴────┴────┘
附錄論罪科刑法條：
中華民國刑法第320 條第1 項
意圖為自己或第三人不法之所有，而竊取他人之動產者，為竊盜
罪，處5 年以下有期徒刑、拘役或5 百元以下罰金。
中華民國刑法第330 條
犯強盜罪而有第321 條第1 項各款情形之一者，處7 年以上有期
徒刑。
前項之未遂犯罰之。


司法院資訊處製作；財團法人民間司法改革基金會備份。
